【裁判字號】    95,重上更(一),12
【裁判日期】    980609
【裁判案由】    返還不當得利等
【裁判全文】
臺灣高等法院民事判決              95年度重上更(一)字第12號
上  訴  人  甲○○
訴訟代理人  張立業律師
複 代理 人  林于椿律師
            林輝豪律師
被 上訴 人  丙○○（原名李明傳）兼李永同之遺產管理人
            乙○○
上列當事人間返還不當得利等事件，上訴人對於中華民國91年11
月8日臺灣士林地方法院89年度重訴字第295號第一審判決提起上
訴，並為訴之追加，經最高法院發回更審，本院於98年5月26日
言詞辯論終結，判決如下：
    主      文
被上訴人丙○○應給付上訴人新臺幣壹仟零參拾萬陸仟肆佰元，
及自民國八十九年七月八日起至清償日止按週年利率百分之五計
算之利息。
被上訴人丙○○即李永同之遺產管理人應將其所管理李永同所有
如附表一所示之土地移轉登記予上訴人所有。
被上訴人乙○○應將其所有如附表二所示之土地移轉登記予上訴
人所有。
追加之訴及發回前第三審訴訟費用由被上訴人丙○○即李永同之
遺產管理人就所管理李永同之遺產範圍內負擔十分之一；由被上
訴人丙○○負擔十分之四；餘由被上訴人乙○○負擔。
本判決第一項所命給付，於上訴人供擔保新臺幣參佰肆拾肆萬元
後得假執行，但被上訴人丙○○如以新臺幣壹仟零參拾萬陸仟肆
佰元為上訴人預供擔保，得免為假執行。
其餘假執行之聲請駁回。
    事實及理由
壹、程序方面：
一、被上訴人李永同於民國95年11月25日死亡，其繼承人均聲明
    拋棄繼承，經原審法院96年度財管字第36號民事裁定選任被
    上訴人丙○○為其遺產管理人，有原審法院96年度財管字第
    36號民事裁定附卷可查 (見本院重上更(一)字卷3第30頁)，並
    經本院調閱原審法院96年度繼字第38號、96年度財管字第36
    號卷宗核實無誤。上訴人依民事訴訟法第175條第2項規定，
    聲明被上訴人丙○○即李永同之遺產管理人承受訴訟，核無
    不合，先予敘明。
二、本件被上訴人經合法通知，未於最後言詞辯論期日到場，核
    無民事訴訟法第386條各款所列情形，爰准上訴人之聲請，
    由其一造辯論而為判決。
三、按第二審訴之變更或追加，非經他造同意，不得為之。但民
    事訴訟法第255條第1項第2款至第6款情形，不在此限；同法
    第446條第1項定有明文。本件上訴人於本院前審以上訴人與
    李永同、訴外人丁○○間具有合夥關係存在，追加合夥法律
    關係為訴訟標的，並為備位聲明，請求：(一)李永同（即黃重
    逢）應將新臺幣（下同）162萬8,400元及法定遲延利息，移
    轉為上訴人、李永同、丁○○三人公同共有；(二)被上訴人丙
    ○○應將1,030萬6,400元及法定遲延利息，移轉為上訴人、
    李永同、丁○○三人公同共有；(三)李永同（即黃重逢）應將
    附表一所示之土地移轉登記為上訴人、李永同、丁○○三人
    公同共有；(四)被上訴人乙○○應將附表二所示之土地移轉登
    記為上訴人、李永同、丁○○三人公同共有；(五)願供擔保，
    請准宣告假執行。本院前審為駁回上訴及追加備位之訴之判
    決，上訴人聲明不服，提起第三審上訴，最高法院就本院前
    審駁回上訴人先位請求部分，仍駁回上訴人之上訴 (是此部
    分已告確定)，而將本院前審駁回上訴人追加備位請求部分
    廢棄，發回本院。上訴人嗣於98年5月6日具狀追加民法第19
    7條第2項規定為其請求之法律關係，變更聲明：(一)被上訴人
    丙○○應給付上訴人1,030萬6,400元及自起訴狀繕本送達翌
    日起至清償日止，按週年利率5%計算之利息；(二)被上訴人丙
    ○○即李永同之遺產管理人應將其所管理被繼承人李永同所
    有如附表一所示之土地移轉登記予上訴人所有；(三)被上訴人
    乙○○應將其所有如附表二所示之土地移轉登記予上訴人所
    有；(四)願供擔保請准宣告假執行，符合民事訴訟法第255條
    第1項第2款請求之基礎事實同一之情形，依同法第446條第1
    項但書規定，應予准許明。
貳、實體方面：
一、上訴人主張：伊於76年間與李永同、丁○○為合夥建廟而購
    地，由伊先行墊支700萬元交李永同以供購地款之支出，遂
    於76年間由李永同經由介紹人高竹頭向地主陳隆發、陳欽鎮
    以每甲154萬元之價格，購買其所有坐落台北縣汐止鎮○○
    ○段（下同）631地號等土地。詎李永同未將購得土地移轉
    登記為伊名義，反將如附表一所示土地登記為自己名義，將
    附表二所示土地登記為被上訴人乙○○名下，將800地號、
    904地號土地應有部分各1/2及656之15地號、656之5地號土
    地應有部分各1/4（下稱800地號等4筆土地）登記於被上訴
    人丙○○名下。被上訴人丙○○嗣將800地號等4筆土地出售
    ，以出售時土地公告現值計算，獲有利得1,030萬6,400元。
    丁○○嗣將合夥權利讓與上訴人，而李永同於本院訴訟進行
    中死亡，由遺產管理人被上訴人丙○○承受訴訟，上訴人依
    合夥法律關係，於本院前審追加備位之訴，復於98年5月6日
    具狀追加民法第197條第2項規定為其請求之法律關係，並聲
    明：(一)被上訴人丙○○應給付上訴人1,030萬6,400元及自起
    訴狀繕本送達翌日起至清償日止，按週年利率5%計算之利息
    ；(二)被上訴人丙○○即李永同之遺產管理人應將其所管理被
    繼承人李永同所有如附表一所示之土地移轉登記予上訴人所
    有；(三)被上訴人乙○○應將其所有如附表二所示之土地移轉
    登記予上訴人所有；(四)願供擔保請准宣告假執行。（上訴人
    於前審先位之訴經最高法院判決駁回確定）
二、被上訴人雖未於言詞辯論期日到庭，惟據其於準備程序期日
    所為聲明與陳述則以：上訴人係與訴外人何金泉合夥購買系
    爭土地，則其提起本件是否取得何金泉之同意？而李永同確
    未與上訴人及訴外人丁○○、何金泉合夥購買系爭土地，則
    丁○○有何合夥權利出讓與上訴人，且丁○○所出具之讓渡
    書並未記載出讓多少股份、獲得多少金額，故係一無證據力
    之證據，伊否認其真正。縱有合夥關係之存在，惟上訴人未
    取得丁○○、何金泉等人同意，其提起本件訴訟為當事人不
    適格。又上訴人係委任高竹頭夫婦購買系爭土地，上訴人與
    李永同間無合夥關係之存在，亦未曾委託李永同購買系爭土
    地，且未交付700萬元予李永同。伊等購買系爭土地係以自
    己資金購買，未自上訴人處受有任何利益，亦未侵占上訴人
    款項。系爭土地登記伊等名下，非無法律上原因、賠償請求
    權及不當得利返還請求權，均已罹於時效而消滅等語，資為
    抗辯，並聲明：上訴駁回，如受不利之判決，願供擔保請准
    宣告免為假執行。
三、上訴人主張系爭土地係伊與李永同、丁○○為合夥建廟而購
    買，由上訴人先行墊支700萬元交李永同以供購地款之支出
    ，詎李永同將土地登記為自己或被上訴人乙○○、丙○○名
    下等語，雖為被上訴人所否認，辯稱：李永同與上訴人間並
    未成立合夥契約云云。惟查，上訴人與李永同、訴外人丁○
    ○三人口頭約定合夥購買土地以建廟，遂於76年間委託被上
    訴人李永同經由介紹人高竹頭向地主陳隆發、陳欽鎮以每甲
    154萬元之價格，購買其所有系爭土地，計需款770萬元。因
    丁○○、李永同無資金，遂由上訴人先行籌款700萬元（另
    尾款70萬元嗣因實際買賣價金降低而未籌付），當天立受託
    書簽發76年7月19日期，付款人華僑商業銀行，面額80萬元
    之支票1紙，票號AA0000000號交付受託人高竹頭請其洽購作
    為定金之用。同年7月23日再交付高竹頭支票3紙，票載日期
    依次為76年10月10日、76年10月20日、76年10月31日（嗣改
    為同年8月11日到期），面額依次為250萬元、250萬元、120
    萬元，票號依次為AA0000000、AA0000000、AA0000000，付
    款人均為華僑商業銀行。旋於76年7月23日高竹頭、李永同
    偕介紹人洪美雲與地主陳隆發、陳欽鎮談妥每甲154萬元成
    交，由高竹頭墊付5萬元作預約定金，嗣高竹頭認任務完成
    ，欲退居買方介紹人賺取傭金，於77年7月24日將該面額80
    萬元支票兌現後連同面額120萬元、250萬元、250萬元之支
    票交付合夥代表人李永同，李永同乃依合夥約定以其子丙○
    ○、乙○○名義分別與地主陳隆發、陳欽鎮簽立不動產買賣
    契約，總價金分別為237萬1,600元、300萬元（扣除土地增
    值稅每甲154萬元），又因其子有自耕能力，標的中有部分
    土地為田，乃先以其父子三人名義登記，隨之將該3張支票
    兌現後以現金交付地主，並以父子三人名義將代為買受之系
    爭土地於76年12月18日及9月22日分別移轉登記為李永同、
    被上訴人丙○○、乙○○所有（尚有部分因係農地而未為移
    轉登記）。詎李永同見財起意，明知係為合夥購地，其尚未
    出資，竟萌為自己及被上訴人丙○○、乙○○不法利益之意
    圖，而被上訴人丙○○、乙○○亦基於幫助之犯意，除出名
    為登記名義外，並於該土地移轉登記完妥後，一致否認有合
    夥關係，李永同並不返還所餘162萬8,400元（即已交付之70
    0萬元扣除實際價格537萬1,7600元），其父子三人又以該地
    係自購為由，拒不將所購地依原合夥關係移轉予上訴人，將
    之侵占入己，經上訴人向臺灣士林地方法院81年度自字第15
    5號提起自訴後，嗣經本院86年度上更(二)字第661號刑事判決
    判處被上訴人李永同有期徒刑2年，減為有期徒刑1年，再減
    為有期徒刑6月；被上訴人丙○○、乙○○係犯幫助侵占罪
    ，各處有期徒刑1年，減為有期徒刑6月，再減為有期徒刑3
    月確定。又上訴人前曾依其與被繼承人李永同、訴外人丁○
    ○間合夥契約之法律關係，訴請李永同返還上訴人代墊之合
    夥出資額52萬5,000元，亦經原法院78年度訴字第331號、本
    院82年上更(三)字第81號民事判決認定上訴人本於合夥契約之
    法律關係，請求李永同返還其代墊之出資額52萬5,000元及
    法定遲延利息，為有理由而判決上訴人勝訴，李永同不服提
    起上訴，復經最高法院85年度台上字第1514號判決駁回上訴
    而告確定等情，有本院86年度上更(二)字第661號刑事判決、
    票號AA0000000、AA0000000、AA0000000、AA0000000 (即原
    審判決附表三編號1至4)支票、收據、不動產買賣契約書、
    土地登記簿謄本、本院82年上更(二)字第81號民事判決等影本
    附卷可參 (見本院重上更(一)字卷1第67至69、203至215、248
    至255頁、同卷2第42、43、45至56、57頁、同卷3第80至104
    頁)，復經本院調取上開民、刑事案卷核閱無誤。是以，上
    訴人與李永同、丁○○間確因購地建廟之目的已成立合夥契
    約，訴外人何金泉並非系爭合夥契約之當事人，上訴人否認
    有合夥法律關係之存在，並辯稱何金泉係合夥人之一人云云
    ，要無足取。
四、按合夥人非經他合夥人全體之同意，不得將自己之股份轉讓
    於第三人。但轉讓於他合夥人者，不在此限。民法第683條
    定有明文。上訴人主張丁○○為本件購地建廟合夥契約之合
    夥人之一，嗣於78年3月2日將其對於系爭土地之合夥權利讓
    與上訴人等情，業經證人丁○○證述明確（見本院重上更(一)
    字卷2第110頁），復有讓渡書影本、原法院78年度訴字第33
    1號所有權移轉登記事件78年3月30日言詞辯論筆錄等影本附
    卷可稽（見本院重上更(一)字卷1第37、41頁），自堪信為真
    實。再觀諸上開讓渡書載明：「立讓渡書人丁○○，茲將本
    人與黃重逢（即李永同）、甲○○（即上訴人）合夥購買汐
    止鎮茄苳腳619、622-1、623、656-26、734、734-3、785、
    800、904、631、632、646-3、656-3、656-4、656-5、656
    -15、656-16、665、667地號及959地號等廿一筆土地（即系
    爭土地），本人應有部分之合夥權利，讓渡與甲○○先生」
    ，足見訴外人丁○○已讓與其對於合夥財產應有之部分予上
    訴人，發生實質退夥之效力，被上訴人否認上開讓渡書之真
    正，辯稱：李永同未與丁○○、被上訴人合夥，丁○○自無
    合夥可讓與云云，殊難採取。又按合夥人死亡時，其繼承人
    並不當然為合夥人，除合夥契約有關於繼承人得繼續為合夥
    人之約定外，合夥人死亡，即當然退夥，此參諸民法第687
    條第1款規定即明。李永同於95年11月25日死亡，其法定繼
    承人均已拋棄繼承，經原法院96年度繼字第38號拋棄繼承事
    件於96年2月8日准予備查乙節，經本院調取該案卷核閱無訛
    ，而本件上訴人與李永同所成立購地建廟之合夥契約，並無
    約定得由繼承人繼續為合夥人，故於李永同95年11月25日死
    亡時，發生退夥之效力，且因合夥人僅餘上訴人一人，而當
    然歸於消滅。
五、按合夥因合夥之目的事業不能完成而解散；合夥解散後，其
    清算由合夥人全體或由其所選任之清算人為之，民法第692
    條第3款、第694條第1項分別定有明文。承前所述，上訴人
    、李永同與丁○○間購地建廟之合夥契約因丁○○移轉合夥
    股權予上訴人及李永同死亡，致生退夥效力。復因李永同將
    系爭土地移轉登記予其子即被上訴人丙○○、乙○○，致合
    夥購地以建廟之合夥事業目的不能完成，是依民法第692條
    第3款之規定，合夥應告解散。復因本件合夥團體僅剩上訴
    人一人，以進行合夥團體之清算。再者，上訴人雖於本院前
    審追加合夥之法律關係，請求被上訴人各返還購地餘款、出
    售土地價款、及如附表一、二所示之土地移轉登記予上訴人
    與被上訴人李永同、訴外人丁○○三人公同共有，惟本件合
    夥業已解散應行清算，合夥人僅上訴人一人，由其為清算人
    執行清算事務而提起本件訴訟，自無當事人不適格之問題，
    被上訴人辯稱：上訴人主張本件之合夥，並未取得丁○○、
    何金泉等人同意，其提起本件訴訟為當事人不適格云云，殊
    難採取。
六、按因故意或過失，不法侵害他人之權利者，負損害賠償責任
    。故意以背於善良風俗之方法，加損害於他人者亦同。數人
    共同不法侵害他人之權利者，連帶負損害賠償責任。造意人
    及幫助人，視為共同行為人。民法第184條第1項、第185條
    第1項、第2項分別定有明文。上訴人主張本件合夥財產之70
    0萬元係伊出資，而李永同、丁○○實際上並無出資等語，
    業經證人丁○○證述明確（見本院重上(一)字卷第111頁），
    且購地款係由上訴人簽發700萬元之支票支付，亦經本院82
    年度上更(三)字第81號民事判決認定屬實（見本院上更(一)字卷
    1第212頁），是上訴人於合夥之初即提供原審判決附表三之
    支票4紙作為合夥購地建廟之用。被上訴人辯稱系爭土地為
    被上訴人獨資購買云云，不足採取。被繼承人李永同違反合
    夥之協議，以被上訴人李明傳（現改名為丙○○）名義於76
    年7月24日、76年10月8日分別與訴外人陳隆發、陳欽焙、陳
    欽鎮簽立土地買賣契約，並於76年9月29日、12月18日將附
    表一所示土地登記予李永同名下；附表二所示土地則登記予
    被上訴人乙○○名下；系爭800地號等4筆土地應有部分登記
    予被上訴人丙○○名下，嗣被上訴人丙○○名下之系爭800
    地號等4筆土地應有部分已移轉登記予他人所有。經上訴人
    向原審法院81年度自字第155號提起自訴後，嗣經本院86年
    度上更(二)字第661號刑事判決判處被上訴人李永同有期徒刑2
    年，減為有期徒刑1年，再減為有期徒刑6月；被上訴人丙○
    ○、乙○○係犯幫助侵占罪，各處有期徒刑1年，減為有期
    徒刑6月，再減為有期徒刑3月確定等情，已如前述。故而，
    李永同基於侵占之意思，被上訴人丙○○、乙○○基於幫助
    之意思，將附表一、二所示土地分別登記予李永同、被上訴
    人乙○○名下；而被上訴人丙○○則將800地號等4筆土地移
    轉予第三人，李永同及被上訴人應負賠償之責任。
七、按損害賠償之義務人，因侵權行為受利益，致被害人受損害
    者，於前項時效完成後，仍應依關於不當得利之規定，返還
    其所受之利益於被害人，為民法第197條第2項所明定。又不
    當得利之受領人，除返還其所受之利益外，如本於該利益更
    有所取得者，並應返還。但依其利益之性質或其他情形不能
    返還者，應償還其價額。受領人於受領時，知無法律上之原
    因或其後知之者，應將受領時所得之利益，或知無法律上之
    原因時所現存之利益，附加利息，一併償還；如有損害，並
    應賠償。民法第181條及第182條第2項分別定有明文。被上
    訴人丙○○於76年7月24日及10月8日分別與陳隆發、陳欽焙
    、陳欽鎮簽訂契約買賣系爭土地，並於同年9月29日及12月1
    8日將附表一所示土地登記於李永同名下、附表二之土地登
    記於被上訴人乙○○名下、800地號等4筆土地所有權應有部
    分登記於被上訴人丙○○名下，此有兩造分別提出之土地登
    記謄本、不動產買賣契約書附卷可稽（見原審卷第25至87、
    135至138、215至218、359至360頁、本院重上卷1第69至72
    、119至122、本院重上卷2第55、56、115至118、173至176
    頁），而上訴人就此亦於78年間向原審法院對被上訴人提起
    請求所有權移轉登記之民事訴訟，亦有原審法院78年度訴字
    第331號判決附卷可稽（見原審卷第148至154頁），另於80
    年11月6日先就李永同（即黃重逢）部分，向臺灣臺北地方
    法院士林分院檢察署（下稱士林地檢署）提起詐欺告訴，嗣
    於81年6月29日就被上訴人李永同部分向原審法院提起詐欺
    、背信自訴，另於同年9月24日，追加被上訴人丙○○、乙
    ○○為被告，已據本院依職權調閱士林地檢署80年度偵字第
    870號案卷及原審法院81年度自字第155號案卷全卷查明無誤
    ，是上訴人至遲於斯時已知受有侵權行為損害及賠償義務人
    ，然上訴人遲至89年6月28日始對被上訴人提起本件侵權行
    為損害賠償訴訟，其請求權顯已罹於時效而消滅，被上訴人
    以此抗辯而拒絕賠償，固非無據，惟上訴人仍得依民法第19
    7第2項不當得利法律關係，請求被上訴人、李永同返還不當
    利得。從而：
  (一)被上訴人丙○○將系爭800地號等4筆土地移轉予其他第三人
    而受有價金之利益，係無法律上之原因，並致上訴人受有喪
    失上開土地所有權之損害，構成權益侵害之不當得利。又因
    上開4筆土地已移轉予其他第三人而不能返還予上訴人，是
    上訴人依民法第181條及第182條第2項之規定請求償還上開
    四筆土地之價額。而上開四筆土地於被上訴人丙○○移轉所
    有權當時之公告現值係每平方公尺800元，有土地登記簿之
    人工與電子謄本附卷可稽（見原審卷第25至46、78至87頁）
    ，故被上訴人丙○○應償還上訴人之價額為1,030萬6,400元
    (計算式：2638㎡×1/2×800＋17968×1/2×800＋8841×1/
    4×800＋1479×1/4×800＝10,306,400)。
  (二)被繼承人李永同將如附表一所示之土地移轉登記予己有，受
    有土地所有權之利益，係無法律上之原因，上訴人自得依民
    法第197條第2項之規定，請求被上訴人丙○○即李永同之遺
    產管理人將其所管理被繼承人李永同所有如附表一所示之土
    地移轉登記為上訴人所有。
  (三)李永同將如附表二所示之土地移轉登記予被上訴人乙○○，
    使被上訴人乙○○無法律上原因而受有取得上開土地所有權
    之利益，上訴人自得依不當得利之規定，請求被上訴人乙○
    ○將如附表二所示土地移轉登記為上訴人所有。
  (四)上開不當得利請求權之時效期間為15年，迄於上訴人89年6
    月28日對被上訴人提起本件返還不當利得訴訟，尚未罹於時
    效而消滅，被上訴人行使時效抗辯權而拒絕給付，要無採取
    。
八、綜上所述，上訴人依合夥及民法第197條第2項之法律關係，
    請求(一)被上訴人丙○○應給付上訴人1,030萬6,400元及自起
    訴狀繕本送達翌日即89年7月8日（見原審卷第92頁）起至清
    償日止，按週年利率5%計算之利息；(二)被上訴人丙○○應將
    其所管理被繼承人李永同所有如附表一所示之土地移轉登記
    予上訴人所有；(三)被上訴人乙○○應將其所有如附表二所示
    之土地移轉登記為上訴人所有，為有理由，應予准許。至上
    訴人就金錢給付之勝訴部分，兩造分別陳明願供擔保，請准
    宣告假執行或免為假執行，經核均無不合，爰酌定相當擔保
    金額准許之。另按命為移轉登記之判決，其內容係命債務人
    為一定之意思表示，依強制執行法第130條之規定，自判決
    確定時，即視為已為該意思表示。此際，地政機關即應本於
    判決為移轉登記，此項登記，係國家機關本於判決為強制執
    行以外之行為，依其性質，須待判決確定後始能為之，於判
    決確定前，殊無強制執行以外之執行可言，自無宣告假執行
    之餘地，是上訴人聲請本院對移轉登記之勝訴判決為假執行
    ，與法不符，不應准許，自應駁回。
九、兩造其餘攻擊防禦方法及未經援用之證據，經本院審酌後，
    認與本判決之論斷不生影響，爰不一一論駁。
十、據上論結，本件追加之訴為有理由，依民事訴訟法第385第1
    項前段、第78條、第85條第1項但書、第463條、第390條第2
    項、第392條，判決如主文。
中    華    民    國    98    年    6     月    9     日
                    民事第十一庭
                        審判長法  官  鄭雅萍
                              法  官  蘇芹英
                              法  官  徐福晉
正本係照原本作成。
如不服本判決，應於收受送達後20日內向本院提出上訴書狀，其
未表明上訴理由者，應於提出上訴後20日內向本院補提理由書狀
（均須按他造當事人之人數附繕本）上訴時應提出委任律師或具
有律師資格之人之委任狀；委任有律師資格者，另應附具律師資
格證書及釋明委任人與受任人有民事訴訟法第466條之1第1項但
書或第2項（詳附註）所定關係之釋明文書影本。
中    華    民    國    98    年    6     月    12    日
                              書記官  黃瑞芬
附註：
民事訴訟法第466條之1（第1項、第2項）：
對於第二審判決上訴，上訴人應委任律師為訴訟代理人。但上訴
人或其他法定代理人具有律師資格者，不在此限。
上訴人之配偶、三親等內之血親、二親等內之姻親，或上訴人為
法人、中央或地方機關時，其所屬專任人員具有律師資格並經法
院認為適當者，亦得為第三審訴訟代理人。
附表一：
    地號                            權利範圍        所有權人
一、汐止市○○○段六三一地號        二十四分之五    李永同
二、汐止市○○○段六三二地號        二十四分之五    李永同
三、汐止市○○○段六四六之三地號    二十四分之五    李永同
四、汐止市○○○段六五六之十六地號  二十四分之五    李永同
五、汐止市○○○段六五六之三地號    二十四分之五    李永同
六、汐止市○○○段六五六之四地號    二十四分之五    李永同
七、汐止市○○○段六五六之二六地號  二分之一        李永同
八、汐止市○○○段六六五地號        二十四分之五    李永同
九、汐止市○○○段六六七地號        二十四分之五    李永同
十、汐止市○○○段九五九地號        七十二分之七    李永同
附表二：
    地號                              權利範圍    所有權人
一、汐止市○○○段六三一地號          四分之一    乙○○
二、汐止市○○○段六三二地號          四分之一    乙○○
三、汐止市○○○段六四六之三地號      四分之一    乙○○
四、汐止市○○○段六五六之十六地號    四分之一    乙○○
五、汐止市○○○段六五六之三地號      四分之一    乙○○
六、汐止市○○○段六五六之四地號      四分之一    乙○○
七、汐止市○○○段六五六之二六地號    二分之一    乙○○
八、汐止市○○○段六六五地號          四分之一    乙○○
九、汐止市○○○段六六七地號          四分之一    乙○○
十、汐止市○○○段九五九地號          八分之一    乙○○
十一、汐止市○○○段六五六之五地號    四分之一    乙○○
十二、汐止市○○○段六五六之十五地號  四分之一    乙○○
十三、汐止市○○○段七八五地號        二分之一    乙○○
十四、汐止市○○○段八００地號        二分之一    乙○○
十五、汐止市○○○段九０四地號        二分之一    乙○○


司法院資訊處製作；財團法人民間司法改革基金會備份。
